【裁判字號】    90,交訴,84
【裁判日期】    900823
【裁判案由】    公共危險
【裁判全文】
臺灣臺中地方法院刑事判決                            九十年度交訴字第八四號
    公  訴  人  臺灣台中地方法院檢察署檢察官
    被      告  甲○○
右列被告因公共危險等案件，經檢察官提起公訴 (九十年度偵字第一一三八號)本
院判決如左：
    主  文
甲○○駕駛動力交通工具肇事，致人受傷而逃逸，處有期徒刑陸月。如易科罰金，以
參佰元折算壹日。被訴過失傷害部分，公訴不受理。
    事  實
一、甲○○於民國八十九年三月一日凌晨六時許，駕駛卓明德所有車號Ａ四—八五○
    五號之自用小客車，沿臺中市○區○○路往民權路方向行駛，其原應注意行進中
    駕駛人應注意車前狀況，隨時採取必要安全措施及汽車行駛至交岔路口，其行進
    、轉彎應遵守燈光號誌之指示等規定，而依當時情況，又無不能注意之情事，竟
    疏於注意及此，於行經三民路與民族路交岔路口時，未依交通號誌之指示而闖紅
    燈通過該交岔路口時，而撞倒正在等待紅燈，由乙○○騎乘車號ＩＤＡ－九六八
    號之重型機車，致使乙○○人車倒地，並受有右小腿挫傷瘀腫及小腿後側挫擦傷
    等傷害（傷害部分於審理中撤回告訴），甲○○於肇事後竟不為救助並向警察機
    關報告反而駕車逃逸，幸經目擊送報生將甲○○所駕駛上開小客車之車號記下，
    報警循線而查獲。
二、案經乙○○訴由臺中市警察局第一分局報告檢察官偵查起訴。
    理  由
甲、有罪部分：
一、訊據被告甲○○固不否認駕車上開路口與貨車發生車禍之事實，惟矢口否認有撞
    傷告訴人乙○○後逃逸之犯行，辯稱：當時伊是與一部貨車擦撞，保險桿才掉落
    地上，我有停下來和貨車司機談一下，並未撞到機車云云。惟查右揭事實業據告
    訴人乙○○指訴綦詳外，並經證人連懿德及卓明德於警訊中證述明確，此外復有
    臺中市警察局交通警察隊肇事現場圖、相片及診斷證明書附卷可稽。參以被告於
    警訊初訊時業於坦認撞擊告訴人機車，並遺留前保險桿碎片於車禍現場等情不諱
    ，足見當時被告所駕駛車輛之前方撞到正在等待紅燈之告訴人，且依被告所撞擊
    位置、告訴人之騎乘機車之高度及造成撞擊聲響尚足以引起晨間送報生之注意，
    而將車牌號誌告知乙○○等具體情節以觀，衡諸常理被告對於撞傷乙○○之事，
    實難推諉不知情，所辯無非卸責之詞，不足採信，其犯行應堪認定。
二、核被告所為，係犯刑法第一百八十五條之四之駕駛動力交通工具肇事致人受傷而
    逃逸罪。爰審酌被告肇事後更棄被害人於不顧，其罪行甚重，惟念其犯罪後業與
    被害人達成和解，取得被害人諒解，犯罪後態度尚稱良好等一切情狀，分別量處
    如主文所示之刑，並諭知易科罰金之折算標準。又被告犯罪後刑法第四十一條關
    於得易科罰金之案件，由犯最重本刑三年以下有期徒刑以下之罪，修正為五年以
    下有期徒刑以下之罪，並已於九十年一月十二日生效，被告所犯刑法第一百八十
    五條之四肇事遺棄罪，而受六月以下有期徒刑之宣告，依法得易科罰金自屬對被
    告有利，依刑法第二條第一項前段自應適用修正後刑法第四十一條之規定，附予
    敘明。
三、又本件被告現雖為現役軍人，惟係於八十九年七月三日入伍為軍人，此有被告當
    庭提出其軍人分証核閱無誤，被告所犯本件之罪於八十九年六月十一日被有偵查
    權之機關發覺，此有警訊筆錄可按，依軍事審判法第五條之規定，普通法院自有
    審判權，併予敘明。
乙、不受理部分：
一、公訴意旨另以：被告於右揭時地駕駛卓明德所有車號Ａ四—八五○五號之自用小
    客車，沿臺中市○區○○路往民權路方向行駛，其原應注意行進中駕駛人應注意
    車前狀況，隨時採取必要安全措施及汽車行駛至交岔路口，其行進、轉彎應遵守
    燈光號誌之指示等規定，而依當時情況，又無不能注意之情事，竟疏於注意及此
    ，於行經三民路與民族路交岔路口時，未依交通號誌之指示而闖紅燈通過該交岔
    路口時，而撞倒正在等待紅燈，由乙○○騎乘車號ＩＤＡ－九六八號之重型機車
    ，致使乙○○人車倒地，並受有右小腿挫傷瘀腫及小腿後側挫擦傷等傷害，因認
    被告犯有刑法第二百八十四條第一項前段之過失傷害罪云云。
二、按告訴乃論之罪，其告訴人於第一審辯終結前，得撤回其告訴；又告訴經撤回者
    ，應諭知不受理之判決，刑事訴訟法第二百三十八條第一項、第三百零三條第三
    款分別定有明文。經查本件被告上開犯行經檢察官以刑法第二百八十四條第一項
    前段之過失傷害罪提起公訴，依同法第二百八十七條前段規定係屬告訴乃論之罪
    ，茲據告訴人乙○○於辯論終結前當庭撤回其告訴，有審判筆錄附卷可稽，依前
    開規定，爰諭知不受理之判決。
丙、據上論斷，應依刑事訴訟法第二百九十九條第一項前段、第三百零三條第三款、
    第三百零七條，刑法第二條一項前段、第一百八十五條之四、第四十一條第一項
    、罰金罰鍰提高標準條例第二條，判決如主文。
中      華      民      國    九十      年      八      月    二十三    日
                                    臺灣臺中地方法院交通法庭
                                        法  官  許金樹
右正本證明與原本無異。
如不服本判決，應於判決送達後十日內向本院提出上訴狀( 應附繕本 )，上訴於臺灣
高等法院臺中分院。
                                        書記官
中      華      民      國    九十      年      八      月    二十六    日
刑法第一百八十五條之四：
中華民國刑法第一百八十五條之四
駕駛動力交通工具肇事，致人死傷而逃逸者，處六月以上五年以下有期徒刑。


司法院資訊處製作；財團法人民間司法改革基金會備份。
